【裁判字號】    98,訴,1150
【裁判日期】    981118
【裁判案由】    違反毒品危害防制條例
【裁判全文】
臺灣屏東地方法院刑事判決              98年度訴字第1150號
公  訴  人  臺灣屏東地方法院檢察署檢察官
被      告  甲○○
                    現寄押於臺灣屏東監獄竹田分監
上列被告因違反毒品危害防制條例案件，經檢察官提起公訴（98
年度毒偵字第872 號），被告於準備程序就被訴事實為有罪之陳
述，本院合議庭裁定由受命法官獨任進行簡式審判程序，並予判
決如下：
    主  文
甲○○施用第一級毒品，累犯，處有期徒刑玖月。扣案之第一級
毒品海洛因（檢驗前淨重零點零壹公克，檢驗後淨重零點零零
陸公克）及其外包裝袋壹只、殘留有微量第一級毒品海洛因之注
射針筒壹支均沒收銷燬。
    事  實
一、甲○○前於民國94年間因施用毒品案件，經本院以94年度毒
    聲字第305 號裁定送觀察、勒戒後，認無繼續施用毒品之傾
    向，於94年6 月27日執行完畢釋放，並經臺灣屏東地方法院
    檢察署檢察官於94年6 月28日以94年度毒偵字第1376號不起
    訴處分確定。其另因施用毒品案件，經本院以94年度訴字第
    754 號判決判處有期徒刑7 月確定在案，而於95年1 月24日
    入監執行，嗣於95年8 月23日因縮刑期滿執行完畢。詎其仍
    不知戒絕悔改，明知海洛因業經公告列為毒品危害防制條例
    第2 條第2 項第1 款之第一級毒品不得非法施用與持有，因
    未戒除施用毒品海洛因之惡習，竟基於施用第一級毒品海洛
    因之犯意，於上開觀察勒戒執行完畢5 年內之98年5 月14日
    8 時至9 時許，在其位於屏東縣長治鄉○○○村○○街58巷
    17號住處，以將毒品海洛因倒入注射針筒內摻水稀釋後，再
    以注射針筒注射手臂靜脈之方式，施用海洛因1 次。嗣於同
    日19時30分許，甲○○因另案通緝為警緝獲，並帶同警方在
    其上開住處查獲其持有海洛因1 包（檢驗前淨重0.013 公克
    、驗後淨重0.006 公克〈起訴書誤載為檢驗後淨重0.0006公
    克應予更正〉）、殘留有微量第一級毒品海洛因之注射針筒
    1 支，經警徵得其同意採集尿液送請鑑驗結果，嗎啡呈陽性
    反應，始知悉上情。
二、案經屏東縣政府警察局里港分局報告臺灣屏東地方法院檢察
    署檢察官偵查起訴。
    理  由
一、本案被告甲○○所犯違反毒品危害防制條例罪，並非法定刑
    為死刑、無期徒刑或最輕本刑3 年以上有期徒刑之罪，亦非
    高等法院管轄第一審之案件，而被告於本院準備程序中就被
    訴事實為有罪之陳述，本院合議庭乃裁定由受命法官獨任進
    行簡式審判程序。又簡式審判程序之證據調查，依刑事訴訟
    法第273 條之2 規定，不受同法第159 條第1 項審判外陳述
    排除之限制，再被告對於卷內之各項證據，亦不爭執證據能
    力，故卷內所列之各項證據，自得作為證據，先予敘明。
二、上開犯罪事實，業據被告甲○○於警詢、偵訊及本院審理中
    供承不諱，復有同意搜索書、搜索扣押筆錄、扣押物品目錄
    表各1 份、扣案之注射針筒1 支、海洛因1 包（檢驗前淨重
    0.013 公克、驗後淨重0.006 公克）在案可資憑佐；而被告
    為警查獲後所排放之尿液經採樣送驗，以酵素免疫分析法檢
    驗及氣相層析質譜儀法確認檢驗結果，於嗎啡呈陽性反應，
    此有毒品條例案尿液受檢人真實姓名對照表及臺灣檢驗科技
    股份有限公司98年6 月6 日出具報告編號KＺ000000000000號
    之濫用藥物尿液檢驗報告1 份附卷足稽；又扣案之注射針筒
    1 支，經警依臺灣尖端先進生技醫藥公司製造之毒品簡易快
    速篩檢試劑初步檢驗，結果呈第一級毒品海洛因陽性反應，
    有該公司使用說明書、初步檢驗報告及相片附卷可參；上開
    扣案之白色粉末1 包（檢驗前淨重0.013 公克、驗後淨重0.
    006 公克）經以化學呈色法及氣相層析質譜儀檢驗後，檢出
    第一級毒品海洛因成分，有高雄市立凱旋醫院98年6 月6 日
    出具之高市凱醫驗字第10225 號濫用藥物成品檢驗鑑定書1
    紙在卷可證，足認被告前揭自白確與客觀事實相符，堪予採
    認。再被告前於94年間因施用毒品案件，經本院以94年度毒
    聲字第305 號裁定送觀察、勒戒後，認無繼續施用毒品之傾
    向，於94年6 月27日執行完畢釋放，並經臺灣屏東地方法院
    檢察署檢察官於94年6 月28日以94年度毒偵字第1376號不起
    訴處分確定，此有臺灣高等法院被告前案紀錄表及臺灣屏東
    地方法院檢察署全國施用毒品案件紀錄表在卷可查，是被告
    確有於強制戒治執行完畢後，5 年內復行施用毒品之罪行。
    綜此，本件事證已臻明確，被告上開施用第一級毒品海洛因
    之犯行洵堪認定，應依法論科。
三、按海洛因係屬毒品危害防制條例第2 條第2 項第1 款所指之
    第一級毒品，核被告甲○○所為，係犯毒品危害防制條例第
    10條第1 項之施用第一級毒品罪。被告施用前持有第一級毒
    品之低度行為，應為其施用第一級毒品之高度行為所吸收，
    不另論罪。另被告有上揭犯罪事實欄所述經有期徒刑宣告及
    執行完畢之情形，此有前開臺灣高等法院被告前案紀錄表可
    按，被告於有期徒刑執行完畢後，5 年以內故意再犯本件有
    期徒刑以上之罪，構成累犯，應依刑法第47條第1 項規定予
    以加重其刑。爰審酌被告前已因施用毒品犯行經觀察勒戒，
    竟仍故態復萌，復行施用毒品不輟，無視於毒品對於自身健
    康之戕害及國家對於杜絕毒品犯罪之禁令，即足認非予以適
    當刑罰不足以禁絕；惟衡酌施用毒品係屬自戕行為，被告犯
    罪手段尚屬平和，亦未因此而危害他人，所生損害尚非鉅大
    ，且被告於犯後於本院審理時坦承犯行，尚見悔意之犯罪後
    態度，另施用毒品者均有相當程度之成癮性及心理依賴，其
    犯罪心態與一般刑事犯罪之本質並不相同，應側重適當之醫
    學治療及心理矯治為宜等一切情狀，量處如主文所示之刑。
    扣案之海洛因1 包（檢驗前淨重0.013 公克、驗後淨重0.00
    6 公克）及其外包裝袋1 只因殘留微量毒品海洛因難以析離
    ，均應依毒品危害防制條例第18條第1 項前段諭知沒收銷燬
    之；另扣案被告所有且經使用過之注射針筒1 支，有第一級
    毒品海洛因成分殘留，已如上述，且上開注射針筒與海洛因
    毒品無從析離，亦應依毒品危害防制條例第18條第1 項前段
    之規定，沒收銷燬之。
據上論斷，應依刑事訴訟法第273 條之1 第1 項、第299 條第1
項前段，毒品危害防制條例第10條第1項、第18條第1項前段，刑
法第11條、第47條第1項，判決如主文。
本案經檢察官潘國威到庭執行職務
中    華    民    國    98    年    11    月    18    日
                  刑事第三庭    法  官  陳怡先
得上訴10日
中    華    民    國    98    年    11    月    18    日
附錄犯罪所犯法條
毒品危害防制條例第10條
施用第一級毒品者，處6月以上5年以下有期徒刑。


司法院資訊處製作；財團法人民間司法改革基金會備份。
